|Sprint | Día de reunión | conflictos/acuerdos |  Actividades| responsables | Fecha límite  |  Resultados |
|-------|-------------|-------------|-------------|-------|------------|--|
|02/10/23-08/10/23 | 05/10/23 | El repositorio de la entrega anterior había generado conflictos al momento de hacer pull request, por lo que decidimos organizarlo de manera diferente, se acordó que cada integrante transferiría su parte de la entrega 1 a archivos dentro de carpetas correspondientes. Además se comenzó a hablar de que se haría para la entrega 2 | Crear la base del repositorio, transferir los archivos a las carpetas | Hector | 08/10/23 | [Repositorio_entrega-2](https://github.com/Javier-de-Jesus-Ortiz-Miss/Proyecto-FIS/tree/entrega-2)  |
|09/10/23-15/10/23 | 11/10/23 | Realizamos la primera división de tareas, visualizamos lo que habría que hacer en las interfaces y artefactos y nos dividimos en 3 equipos de trabajo, uno encargado de los artefactos, uno de las interfaces y otro del refinamiento del producto y requerimientos| Generar los casos de uso y planificar las interfaces | Hector y Adrian | 17/10/23 | [Requerimientos_Funcionales](https://github.com/Javier-de-Jesus-Ortiz-Miss/Proyecto-FIS/blob/entrega-2/Artifacts/FunctionalRequirements_V2.md) |
|16/10/23-22/10/23 | 17/10/23 | Nos dimos cuenta que estabamos abarcando mucho, por lo que decidimos hacer una priorizacion de nuestros requerimientos y terminamos por cortar la seccion de tienda, de igual forma integramos al equipo de refinamiento dentro de los otros dos equipos ya que vimos que era lo más extenso | Redefinir los casos de uso , realizar el diagrama de casos de uso, generar bocetos de las interfaces| Hector y Adrian| 24/10/23 |[Casos de uso](link aqui), [Diagrama_de_casos_de_uso](https://github.com/Javier-de-Jesus-Ortiz-Miss/Proyecto-FIS/blob/entrega-2/Artifacts/Use%20case%20diagram.png), [Priorizacion_2](https://github.com/Javier-de-Jesus-Ortiz-Miss/Proyecto-FIS/blob/entrega-2/Artifacts/Priorization_V2.md)|
|23/10/23-29/10/23| 25/10/23 | Verificamos los avances realizados y con los requisitos funcionales decidimos primero terminar las interfaces para luego poder hacer la descripcion de los casos de uso más facilmente | Verificar los avances, terminar las interfaces | Hector y Adrian | 30/10/23|[Link de figma]()|
|30/10/23-05/11/23 | 01/11/23 | Debido a que muchas cosas las trabajamos en documentos colaborativos debido a la extencion al momento de subirlo al repositorio una sola persona lo sibió, pero se llegó a ese acuerdo por la facilidad y el tiempo| Validacion de las interfaces con los casos de uso, redactar la evolucion del producto, terminar de redactar nuestro proceso, realizar nuestro video y subir cada quien su parte al repositorio|05/11/23||
